【裁判字號】    99,訴,764
【裁判日期】    990621
【裁判案由】    毒品危害防制條例
【裁判全文】
臺灣臺北地方法院刑事判決               99年度訴字第764號
公  訴  人  臺灣臺北地方法院檢察署檢察官
被      告  甲○○
上列被告因違反毒品危害防制條例案件，經檢察官提起公訴（九
十九年度毒偵字第一四六○號），被告於準備程序中先就被訴事
實為有罪之陳述，經本院告以簡式審判之旨，並聽取當事人之意
見後，本院合議庭裁定行簡式審判程序，判決如下：
    主  文
甲○○施用第一級毒品，處有期徒刑壹年。扣案如附表所示之物
沒收銷燬之。
    事  實
一、甲○○前於(一)民國八十五年間，因詐欺案件，經本院以八十
    九年度訴緝字第九二號刑事判決，判處有期徒刑五月確定；
    次於(二)八十七年間，因施用毒品而違反毒品危害防制條例案
    件，經本院以八十七年度毒聲字第五六二號裁定送觀察、勒
    戒後，認有繼續施用毒品之傾向，復經本院以八十七年度毒
    聲字第七九七號裁定令入戒治處所施以強制戒治，於八十八
    年三月二十日停止其處分出所，並經臺灣臺北地方法院檢察
    署（下稱臺北地檢署）檢察官以八十八年度戒毒偵字第四五
    號不起訴處分書為不起訴處分確定；再於(三)八十九年間，因
    於五年內再施用毒品而違反毒品危害防制條例案件，經臺灣
    士林地方法院（下稱士林地院）以八十九年度毒聲字第九九
    八號裁定令入戒治處所施以強制戒治後，認無繼續戒治之必
    要，而以九十年度毒聲字第五號裁定停止戒治，所餘戒治期
    間付保護管束，於九十年二月八日停止處分出監並續執行另
    案徒刑，指揮書執行完畢日期為九十年五月一日，該次施用
    毒品犯行並經士林地院以八十九年度易字第八二九號刑事判
    決，判處有期徒刑六月確定，上開(一)(三)之案件嗣經士林地院
    以九十年度聲字第九八○號裁定應執行有期徒刑九月確定，
    於九十年十一月七日執行完畢；復於(四)九十二年間，因偽造
    文書案件，經本院以九十二年度訴字第一八二九號刑事判決
    ，判處有期徒刑三月確定，於九十三年八月三十一日易科罰
    金執行完畢；又於(五)九十七年間，因施用毒品而違反毒品危
    害防制條例案件，經臺灣板橋地方法院（下稱板橋地院）以
    九十八年度訴字第一三○四號刑事判決，判處有期徒刑一年
    ，甲○○不服提起上訴，經臺灣高等法院以九十八年度上訴
    字第三七七八號刑事判決駁回其上訴確定；及於(六)九十七年
    間，因施用毒品而違反毒品危害防制條例案件，經板橋地院
    以九十八年度訴字第一三○三號刑事判決，判處有期徒刑八
    月，甲○○不服提起上訴，經臺灣高等法院以九十八年度上
    訴字第三八九七號刑事判決駁回其上訴確定；另於(七)九十八
    年間，因施用毒品而違反毒品危害防制條例案件，經板橋地
    院以九十八年度訴字第一八四三號刑事判決，判處有期徒刑
    九月，甲○○不服提起上訴，經臺灣高等法院以九十八年度
    上訴字第四三○六號裁定駁回上訴確定；又於(八)九十八年間
    ，因施用毒品而違反毒品危害防制條例案件，經板橋地院以
    九十八年度訴字第三六七七號刑事判決，判處有期徒刑八月
    確定；末於(九)九十九年間，因施用毒品而違反毒品危害防制
    條例案件，經本院以九十九年度訴字第二七二號刑事判決，
    判處有期徒刑九月確定（於本件均不構成累犯）。
二、甲○○仍不知悛悔，基於施用第一級毒品海洛因（下稱海洛
    因）及第二級毒品甲基安非他命（下稱甲基安非他命）之犯
    意，於九十九年三月二十九日零時許，在址設臺北市中山區
    ○○○路二段七一號之中國石油股份有限公司新生北路加油
    站廁所內，以將海洛因、甲基安非他命混合後，置放於玻璃
    球內燒烤使之產生煙霧後吸食之方式，同時施用海洛因、甲
    基安非他命一次。嗣於同日一時三十分許，甲○○行經臺北
    市○○區○○街二三號前，因形跡可疑，經員警上前盤查，
    經其自願性同意搜索而查獲，並扣得如附表所示之物，乃接
    受調查，經警採集其尿液送驗發現呈鴉片類及安非他命類陽
    性反應，始悉上情。
三、案經臺北市政府警察局中山分局報告臺北地檢署檢察官偵查
    起訴。
    理  由
一、認定事實所憑之證據：
    上開事實二之部分，業據被告甲○○於本院九十九年六月七
    日審理時供承不諱（本院當日審判筆錄參照），且其於上揭
    時、地為警查獲時所採集之尿液，經送臺灣尖端先進生技醫
    藥股份有限公司以酵素免疫分析法（ＥＩＡ）初步檢驗及氣
    相層析質譜儀法（ＧＣ／ＭＳ）確認檢驗，結果均發呈嗎啡
    類及安非他命類陽性反應，此有濫用藥物檢驗報告一紙附卷
    足憑（毒偵字卷第五八頁參照），並有如附表所示之物扣案
    可證。又被告為警查獲時所扣得如附表所示之物，經送法務
    部調查局濫用藥物實驗室以化學呈色法及氣相層析質譜儀分
    析法鑑驗，檢出第一級毒品海洛因成分，亦有法務部調查局
    濫用藥物實驗室九十九年四月二十六日調科壹字第○九九二
    三○○九四三○號鑑定書在卷可佐（毒偵卷第五四頁參照）
    ，是由上開補強證據，足認被告任意性自白核與事實相符，
    堪以採信。本件事證明確，被告之犯行堪以認定。
二、論罪科刑之法律適用：
  (一)按海洛因、甲基安非他命分別為毒品危害防制條例第二條第
    二項第一款、第二款所列之第一級毒品及第二級毒品，是核
    被告甲○○所為，係犯毒品危害防制條例第十條第一項之施
    用第一級毒品罪及同條第二項之施用第二級毒品罪。其施用
    第一級毒品海洛因及第二級毒品甲基安非他命前、後分別持
    有第一級毒品海洛因及第二級毒品甲基安非他命之低度行為
    ，均應為施用之高度行為所吸收，均不另論罪。又被告係以
    一施用行為同時觸犯毒品危害防制條例第十條第一項、第二
    項之罪，為想像競合犯，應從一重論以毒品危害防制條例第
    十條第一項之施用第一級毒品罪。
  (二)爰審酌被告前因施用毒品而違反毒品危害防制條例案件，曾
    經裁定送觀察勒戒、強制戒治及判刑確定，卻未能把握自新
    機會，徹底戒除施用毒品之惡習，仍再施用足以導致人體機
    能發生依賴性、成癮性及抗藥性等障礙之第一級毒品海洛因
    及第二級毒品甲基安非他命，惟念其施用毒品乃戕害自身身
    心健康，尚未危及他人，及犯罪後坦承犯行，態度尚稱良好
    ，兼衡其犯罪動機、手段、施用毒品之次數等一切情狀，量
    處如主文所示之刑，以示警儆。
  (三)扣案如附表所示之物，經送鑑驗後，檢出含有海洛因成分無
    誤，已如上述，應依毒品危害防制條例第十八條第一項前段
    規定，不問屬於犯人與否，由本院諭知沒收銷燬之。
據上論斷，應依刑事訴訟法第二百七十三條之一第一項、第二百
九十九條第一項前段，毒品危害防制條例第十條第一項、第二項
、第十八條第一項前段，刑法第十一條、第五十五條，判決如主
文。
本案經檢察官謝憲杰到庭執行職務。
中    華    民    國    99    年    6     月    21    日
                  刑事第九庭    法  官  張詩芸
以上正本證明與原本無異。
如不服本判決應於收受送達後10日內向本院提出上訴書狀，並應
敘述具體理由；其未敘述上訴理由者，應於上訴期間屆滿後20日
內向本院補提理由書（均須按他造當事人之人數附繕）「切勿逕
送上級法院」。
                                書記官  顏淑華
中    華    民    國    99    年    6     月    21    日
附錄本案論罪科刑法條全文
毒品危害防制條例第十條
施用第一級毒品者，處六月以上五年以下有期徒刑。
施用第二級毒品者，處三年以下有期徒刑。
附表
┌──┬────┬────┬────┬────────┐
│編號│物品名稱│  數量  │  備註  │扣押物品清單編號│
├──┼────┼────┼────┼────────┤
│ 一 │粉末    │貳包（驗│檢出第一│臺北地檢署九十九│
│    │        │餘淨重壹│級毒品海│年青保管字第一五│
│    │        │點肆零公│洛因成分│四號編號１（調查│
│    │        │克）    │        │局人工鑑別編號第│
│    │        │        │        │00000000│
│    │        │        │        │九號）          │
└──┴────┴────┴────┴────────┘

司法院資訊處製作；財團法人民間司法改革基金會備份。
